臺灣新北地方法院刑事裁定
111年度聲字第181號
聲  請  人  
即  被  告  張旭東



選任辯護人  古健琳律師
上列聲請人即被告因違反銀行法等案件，聲請停止羈押，本院裁
定如下：
    主  文
張旭東於提出新臺幣壹佰萬元之保證書或保證金後，准予停止羈
押，並自停止羈押之日起限制出境、出海捌月及限制住居於新北
市○○區○○路○段○○巷○弄○○○號。且於停止羈押期間，定期於每週
一、四下午五時前，前往上開住所所在地之轄區派出所報到一次
。並不得對本案證人（含共同被告）本人之身體或財產實施危害
或恐嚇之行為，或為予以施壓、勾串證詞之行為。
張旭東如未能具保，其羈押期間，自民國一一一年二月十二日起
延長羈押貳月。
    理  由
一、按羈押被告，偵查中不得逾2月，審判中不得逾3月，但有繼
    續羈押之必要者，得於期間未滿前，經法院依刑事訴訟法第
    101條或第101條之1之規定訊問被告後，以裁定延長之；延
    長羈押期間，審判中每次不得逾2月；被告經法官訊問後，
    認為犯罪嫌疑重大，而有下列情形之一：㈠、逃亡或有事實
    足認為有逃亡之虞者，㈡、有事實足認為有湮滅、偽造、變
    造證據或勾串共犯或證人之虞者，㈢、所犯為死刑、無期徒
    刑或最輕本刑為5年以上有期徒刑之罪，非予羈押，顯難進
    行追訴、審判或執行者，得羈押之，刑事訴訟法第108條第1
    項前段、第101條第1項定有明文。又執行羈押後有無繼續羈
    押之必要，仍許法院斟酌訴訟進行程度及其他一切情事而為
    認定。且羈押被告之目的，在於確保訴訟程序之進行、確保
    證據之存在、真實及確保刑罰之執行，而被告有無羈押之必
    要，及羈押後其原因是否仍然存在，有無繼續羈押之必要，
    應否延長羈押，均屬事實認定之問題，法院有依法認定裁量
    之職權，自得就具體個案情節予以斟酌決定。如就客觀情事
    觀察，法院許可羈押之裁定在目的與手段間之衡量並無明顯
    違反比例原則情形，即無違法或不當可言，故關於羈押原因
    之判斷，尚不適用訴訟上之嚴格證明原則，而應適用自由證
    明程序。
二、次按羈押將人自家庭、社會、職業生活中隔離，拘禁於看守
    所中，長期拘束其行動，此人身自由之喪失，非特於其心理
    上造成嚴重打擊，對其名譽、信用、人格權之影響亦甚重大
    ，係干預人身自由最大的強制處分（司法院大法官會議釋字
    第392、665、737號解釋理由書參照）。又被告及得為其輔
    佐之人或辯護人，得「隨時」具保，向法院聲請停止羈押（
    刑事訴訟法第110條第1項參照）；羈押期間審判中不得逾3
    月，如有繼續羈押之必要者，得於期間未滿前，經訊問被告
    後，以裁定延長之，每次不得逾2月（刑事訴訟法第108條第
    1項參照）。法律之所以明文規定被告等得「隨時」（按即
    不受時間、次數、事由限制）聲請具保停止羈押及羈押期間
    每次以3月（第1次）或2月（第2次以後）為限，且延長羈押
    應經訊問程序，其目的均無非在避免長期羈押，並藉此要求
    法院隨時實質審查羈押必要性，俾符合訴訟程序係屬浮動之
    性質，而與時俱進，非謂被告一經羈押，即應羈押至案件終
    結或執行，或一旦聲請具保遭法院駁回，法院即不得再予准
    許停止羈押，法院仍應隨時「重新」、「實質」審視有無羈
    押必要性，先予敘明。　　
三、又按被告及得為其輔佐人之人或辯護人，得隨時具保，向法
    院聲請停止羈押，刑事訴訟法第110條第1項定有明文。而聲
    請停止羈押，除有同法第114條各款所列情形之一不得駁回
    者外，其准許與否，該管法院有自由裁量之權（最高法院91
    年度台抗字第456號裁定意旨、46年度台抗字第21號判決意
    旨參照）。又所謂停止羈押，乃指羈押原因仍在，但無羈押
    之必要，而以具保、責付或限制住居為其替代手段，亦即羈
    押裁定之效力仍然存續，僅其執行予以停止。再按許可停止
    羈押之聲請者，應指定相當之保證金額，並得限制被告之住
    居，刑事訴訟法第111條亦有明文。法院於許可停止羈押時
    ，所指定之保證金額是否相當，應由法院斟酌案內一切情節
    ，自由衡定，並非以罪名輕重為保證金額多寡之標準。
四、經查：
  ㈠被告張旭東因涉違反銀行法等案件，前經臺灣新北地方檢察
    署檢察官提起公訴，經本院訊問後，認被告坦承犯行，涉犯
    銀行法第125條第1項後段之罪及加重詐欺取財罪，犯罪嫌疑
    重大，所涉為最輕本刑五年以上有期徒刑之罪，且因被告本
    案犯罪模式涉及境外收受被害人投資款項，顯有能力於海外
    置產生活，有相當理由認有逃亡之虞，然考量若能以重金具
    保並限制住居及限制出境出海，應可確保本案追訴及審判程
    序之順利進行，爰諭知以新臺幣（下同）300萬元具保並限
    制住居及限制出境出海，然因被告覓保無著，遂於110年11
    月12日起羈押在案。
  ㈡茲經本院於羈押期限屆滿前之111年1月3日訊問被告，被告對
    所涉違反銀行法及加重詐欺犯行均坦認不諱，本院經審酌全
    案卷證後，認被告前開羈押原因尚存，併參酌被告之犯罪惡
    性及其藉故避訟、逃亡可能性、串證可能性、本案所致法益
    侵害程度等情，認倘課予被告提出相當之保證金，及限制出
    境、出海、限制住居等方式，應得以對被告形成相當程度之
    心理拘束力，並可確保後續審理及執行程序順利進行，且考
    量本案主要證人均已於偵查中具結作證，而無非必以羈押作
    為強制處分手段之必要，併參酌被告所涉非法吸金罪及詐欺
    取財罪等犯行所影響之金融交易秩序之程度、其現今之社經
    地位、財力狀況、逃亡海外之能力及實際具保情形，爰酌定
    被告如以能100萬元之保證金具保後，對被告停止羈押，並
    限制被告住居於主文所示之居所，及自被告或第三人為被告
    提出保證金而停止羈押之日起限制出境、出海8月；且於停
    止羈押期間，定期於每週一、四下午5時前，前往上開住所
    所在地之轄區派出所報到1次；另併依刑事訴訟法第116 條
    之2 規定，命被告不得對本案證人（含共同被告）本人之身
    體或財產實施危害或恐嚇之行為，或為予以施壓、勾串證詞
    之行為，應足對被告同時產生主觀及客觀之拘束力，達到羈
    押所欲達成之目的，而得以之作為羈押之替代手段。惟若被
    告於本次羈押期滿（111年2月12日）前，仍未提出上開保證
    金額供擔保，則前述因具保對被告造成之約束力即不存在，
    而不足以替代羈押，仍認有繼續羈押之必要，爰併諭知如被
    告未能具保，則自111年2月12日起延長羈押2月。 
五、爰依刑事訴訟法第108條第1項前段、第5項後段、第93條之6
    、第101條之2前段、第110條第1項、第111條第1項、第5項
    、第116條之2第1項第1款、第2款、第121條第1項，裁定如
    主文。
中　　華　　民　　國　　111 　年　　1 　　月　　20　　日
                  刑事第十八庭  審判長法  官  詹蕙嘉

                                      法  官  劉明潔

                                      法  官  劉容妤
上列正本證明與原本無異。
如不服本裁定，應於裁定送達後五日內敘明抗告理由，向本院提
出抗告狀。
                                      書記官   李郁禎
中　　華　　民　　國　　111 　年　　1 　　月　　20　　日